臺灣屏東地方法院刑事判決　　　　　　 100年度交訴字第46號
公　訴　人　臺灣屏東地方法院檢察署檢察官
被　　　告　林建雄
選任辯護人　王維毅律師
上列被告因過失致死等案件，經檢察官提起公訴（99年度偵字第
10255 號），嗣被告就被訴事實為有罪之陳述，經本院告知簡式
審判程序之旨，並聽取當事人之意見後，由本院合議庭裁定改由
受命法官獨任進行簡式審判程序，判決如下：
    主  文
林建雄犯肇事致人死亡逃逸罪，處有期徒刑柒月；又犯過失致人
於死罪，處有期徒刑柒月。應執行有期徒刑壹年。緩刑年。
    事  實
一、林建雄為考領有小型普通車駕駛執照之人，於民國99年10月
    6 日晚上6 時22分許，駕駛車號3676-JP3號自小客車，沿屏
    東縣潮州鎮○○路由東往西向行駛，行經朝昇路173 號前（
    接近該路與文化路之交岔路口）時，適有李紫菱自林建雄右
    側步行欲以違規跨越行車限制線之方式穿越該路段，林建雄
    本應注意車前狀況，並隨時採取必要之安全措施，而當時天
    候雖有雨，惟夜間有照明，柏油道路無缺陷，無障礙物且視
    距良好，並無不能注意之情事，林建雄竟疏未注意，而以其
    所駕前開自小客車前擋風璃左側柱子以下部位，撞擊已步行
    至該路段中央行車限制線處之李紫菱之胸部及腿部，致李紫
    菱因而受有胸椎與胸骨橫斷、肝臟破裂及大量血胸等之傷害
    ，因致低血容性休克而死亡。詎於林建雄於肇事後，明知已
    有人受傷，竟基於肇事逃逸之犯意，未協助李紫菱為必要之
    救護或停留現場等候警方或醫護人員前來處理，隨即駕駛上
    開自小客車離去，並於翌日（即同年月7 日）更企圖以將撞
    擊後受損之痕跡修復來湮滅證據，嗣經警循線查獲上情。
二、案經李紫菱之父、母李松興及賴秋雲訴由屏東縣政府警察局
    潮州分局報告臺灣屏東地方法院檢察署檢察官偵查起訴。
    理  由
一、按除被告所犯為死刑、無期徒刑、最輕本刑為3 年以上有期
    徒刑之罪或高等法院管轄第一審案件者外，於第一次審判期
    日前之準備程序進行中，被告先就被訴事實為有罪之陳述時
    ，審判長得告知被告簡式審判程序之旨，並聽取當事人、代
    理人、辯護人及輔佐人之意見後，裁定進行簡式審判程序，
    刑事訴訟法第273 條之1 第1 項定有明文。經核本件被告林
    建雄所犯係死刑、無期徒刑、最輕本刑為3 年以上有期徒刑
    以外之罪，其於準備程序中就被訴事實為有罪之陳述，經法
    官告知簡式審判程序之旨，並聽取公訴人、被告之意見後，
    本院爰依首揭規定，合議裁定由受命法官獨任進行簡式審判
    程序。是本案之證據調查，依同法第273 條之2 規定，不受
    同法第159 條第1 項、第161 條之2 、第161 條之3 、第16
    3 條之1 ，及第164 條至170 條所規定證據能力認定及調查
    方式之限制，合先敘明。
二、訊據被告對於上揭事實坦承不諱，核與證人即被害人之父李
    松興於偵查中，及證人即被害人之母賴秋雲、證人高應杰及
    陳計宏於警詢及偵查中之證述情節大致相符，並有屏東縣政
    府警察局潮州分局道路交通事故調查報告表(一)(二)、道路交通
    事故現場圖（見警卷第24至27頁及相卷第25至27）、屏東縣
    警察局潮州分局扣押筆錄、扣押物品目錄表（見警卷第20至
    23頁及相卷第17至20頁）、屏東縣政府警察局鑑識科刑案現
    場勘察報告、被告勘察採證同意書（見相卷第102 至111 頁
    及第73頁）及現場照片59張（見警卷第30至59頁及相卷第28
    至57頁）等附卷可稽。次查，被害人李紫菱因本件車禍受有
    受有胸椎與胸骨橫斷、肝臟破裂及大量血胸等之傷害，因致
    低血容性休克而死亡之事實，業經臺灣屏東地方法院檢察署
    檢察官督同法醫師相驗及解剖屬實，有相驗筆錄（見相卷第
    75頁）、相驗屍體證明書（見相卷第127 頁）、安泰醫療社
    團法人潮州安泰醫院診斷證明書（見警卷第60頁及相卷第58
    頁）、臺灣屏東地方法院檢察署檢驗報告書（見相卷第82至
    87頁）、法務部法醫研究所解剖報告書、法務部法醫研究所
    （99）醫鑑字第0991103579號鑑定報告（見相卷第117 至12
    6 頁）及相驗、解剖照片32張（見警卷第65至82頁）等附卷
    可憑，此部分之事實堪信為真。復查，汽車行駛時，駕駛人
    應注意車前狀況，並隨時採取必要之安全措施，道路交通安
    全規則第94條第3 項定有明文，此為一般汽車駕駛人所應注
    意並確實遵守之事項，且被告為考領有小型普通車駕駛執照
    之人，有被告汽車駕駛人查詢單1 份（見警卷第87頁）在卷
    可查，是被告對上揭道路交通安全規定，自知悉甚詳，應當
    知所遵守；復衡案發當時天候雖有雨，惟夜間有照明，柏油
    道路無缺陷，無障礙物且視距良好，亦有前引道路交通事故
    調查報告表(一)在卷可按，並無不能注意之情事，詎被告駕駛
    上開自小客車，竟應注意、能注意而疏未注意，是被告上開
    駕駛行為確有過失，且肇致本件交通事故，與被害人之死亡
    結果間具有相當因果關係。是被告於上揭時、地與被害人李
    紫菱發生車禍後逃逸，且被害人李紫菱之死亡與被告之過失
    行為間，有相當因果關係等事實，均堪以認定。綜此，足認
    被告之任意性自白與事實相符，堪為論罪科刑之依據；本件
    被告肇事逃逸及過失致人於死之犯行，事證均明確，被告犯
    行堪以認定，應予依法論科。
三、核被告林建雄所為，係犯刑法第185 條之4 之駕駛動力交通
    工具肇事致人死而逃逸罪及同法第276 條第1 項過失致人於
    死罪。被告所犯上開2 罪，犯意各別，行為互殊，應予分論
    併罰。爰審酌被告駕車肇事後，明知被害人倒地受傷，竟未
    報警處理，亦未留在現場協助救助傷者，即自行離開肇事現
    場，罔顧被害者之生命安全，惡性非輕，且造成生命喪失而
    無從彌補之過失情節，兼衡被告之行為為肇事原因之過失程
    度，及被告犯後坦承犯行堪認有悔意，並與被害人家屬達成
    和解並取得原諒，有和解契約書（見本院卷第33至34頁）及
    和解書、陳述意見書各1 份（見本院卷第44至47頁）等在卷
    可查，暨被告之學歷為五專畢業、目前以經營喪葬用品買賣
    為業，家中尚有父母及2 未成年子女須照顧之家庭狀況（業
    據被告供陳在卷，見本院卷第63頁）等一切情狀，分別量處
    如主文所示之刑，並定其應執行之刑。又被告前未曾因故意
    犯罪而受有期徒刑之宣告，有臺灣高等法院被告前案紀錄表
    1 份在卷可憑，其雖駕車肇事並致被害人死亡，惟已與被害
    人家屬達成和解獲得得原諒已如前述，信被告經此科刑之教
    訓，已足資警惕，應無再犯之虞，本院因認被告所受宣告之
    刑，以暫不執行為適當。本院復審酌被告為履行和解條件，
    已著手出售名下房產（此有前引之和解契約書在卷可證），
    可認其生活已因此產生巨變，當因此使被告深知警惕，並戮
    力使緩刑宣告不致輕易遭到撤銷，爰不附條件逕予宣告緩刑
    3 年，以啟自新。
據上論斷，應依刑事訴訟法第273 條之1 第1 項、第299 條第1
項前段，刑法第185 條之4 、第276 條第1 項、第51條第5 款、
第74條第1 項第1 款，刑法施行法第1 條之1 ，判決如主文。
本案經檢察官王光傑到庭執行職務。
中    華    民    國   100    年    9     月    30    日
                  交通法庭    法  官  薛侑倫
以上正本證明與原本無異。
如不服本判決應於收受判決後10日內向本院提出上訴書狀，並應
敘述具體理由；其未敘述上訴理由者，應於上訴期間屆滿後20日
內向本院補提理由書（均須按他造當事人之人數附繕本）「切勿
逕送上級法院」。
中    華    民    國   100    年    9     月    30    日
                                書記官  邱郁芸
附錄本件論罪科刑法條：
中華民國刑法第185條之4
（肇事遺棄罪）
駕駛動力交通工具肇事，致人死傷而逃逸者，處6 月以上5 年以
下有期徒刑。
中華民國刑法第276條
（過失致死罪）
因過失致人於死者，處2 年以下有期徒刑、拘役或2 千元以下罰
金。
從事業務之人，因業務上之過失犯前項之罪者，處5 年以下有期
徒刑或拘役，得併科3 千元以下罰金。